【裁判字號】    98,台上,3180
【裁判日期】    980611
【裁判案由】    違反毒品危害防制條例
【裁判全文】
最高法院刑事判決            九十八年度台上字第三一八０號
上  訴  人  甲○○
選任辯護人  林李達律師
            吳孟玲律師
上列上訴人因違反毒品危害防制條例案件，不服智慧財產法院中
華民國九十七年十二月二十五日第二審判決（九十七年度刑智上
訴字第三四號，聲請簡易判決處刑案號：台灣板橋地方法院檢察
署九十五年度偵字第二一五九五號），提起上訴，本院判決如下
：
    主  文
上訴駁回。
    理  由
按刑事訴訟法第三百七十七條規定，上訴於第三審法院，非以判
決違背法令為理由，不得為之。是提起第三審上訴，應以原判決
違背法令為理由，係屬法定要件。如果上訴理由書狀並未依據卷
內訴訟資料，具體指摘原判決不適用何種法則或如何適用不當，
或所指摘原判決違法情事，顯與法律規定得為第三審上訴理由之
違法情形，不相適合時，均應認其上訴為違背法律上之程式，予
以駁回。本件原審經審理結果，認上訴人甲○○犯行明確，因而
撤銷第一審所為之科刑判決，改判依行為時牽連犯、連續犯及想
像競合犯之規定，從一重論處上訴人連續販賣第四級毒品罪刑。
已綜核全部卷證資料，詳加斟酌論斷，敘明其所憑之證據及認定
之理由。並就上訴人所辯：「扣案藥品係供家人使用；或置於抽
屜中，均未曾販賣」云云，認何以係諉卸刑責之飾詞，要無足採
，俱依卷存證據資料詳予指駁說明。從形式上觀察，並無違法情
形存在。上訴意旨仍執前詞置辯，係就原判決已調查說明之事項
，任意指摘，非適法之第三審上訴理由。再公訴人雖未就上訴人
販賣第四級毒品之犯行於犯罪事實欄中敘明，惟該部分與已起訴
之販賣偽、禁藥品罪，有裁判上一罪關係，基於審判不可分原則
，為起訴效力所及，法院自應併予審理。且販賣毒品罪及販賣偽
藥、禁藥罪，均不以販入後復行賣出為構成要件，只要以營利之
目的，將毒品或偽藥、禁藥購入或賣出，有一於此，其犯罪即屬
完成，上訴人上開犯行應論以既遂罪，分別經原判決於理由內析
論說明。是扣案之藥品及毒品是否過期、有無開封，均不影響其
既遂罪之成立。上訴意旨謂：上訴人販賣第四級毒品之犯行非起
訴範圍；販賣偽藥、禁藥罪，須販入後復行賣出始克相當等語，
均係誤解法律所為爭執，核與法律規定得為第三審上訴理由之違
法情形，不相適合。另證人已由法官合法訊問，且於訊問時予當
事人詰問之機會，其陳述明確別無訊問之必要者，不得再行傳喚
，刑事訴訟法第一百九十六條定有明文。證人即台北縣政府衛生
局稽查人員童麗真於第一審法院審理時已就當天會同管制藥品管
理局人員至上訴人開設之藥局稽查並查獲扣案物品之經過陳述明
確，且於訊問時行交互詰問，充分予上訴人反對詰問之機會。乃
上訴人就同一證據再度聲請調查，自欠缺其調查之必要性，原審
未依聲請為無益之調查，亦無違法可言。而卷附訪談紀錄（即訪
問紀要）之文書證據，業經原審於審判期日依法提示予上訴人，
並告以要旨，有審判筆錄載明在卷可憑。上訴意旨未依卷內證據
資料而為指摘，亦非合法之第三審上訴理由。至其餘上訴意旨，
對原判決究竟如何違背法令，未依卷內訴訟資料為具體之表明，
徒憑己意，就屬原審採證認事職權之適法行使，及原判決已經調
查說明事項，任意指摘為違法，或重為單純事實上之爭辯，自不
足據以辨認原判決已具備違背法令之形式要件。綜上所述，應認
本件上訴違背法律上之程式，予以駁回。
據上論結，應依刑事訴訟法第三百九十五條前段，判決如主文。
中    華    民    國  九十八  年    六    月   十一   日
                      最高法院刑事第四庭
                          審判長法官  張  淳  淙
                                法官  劉  介  民
                                法官  蔡  彩  貞
                                法官  林  俊  益
                                法官  吳  信  銘
      本件正本證明與原本無異
                                      書  記  官
中    華    民    國  九十八  年    六    月   十二   日
                                                      K


司法院資訊處製作；財團法人民間司法改革基金會備份。
